【裁判字號】    89,易,5289
【裁判日期】    900223
【裁判案由】    傷害等
【裁判全文】
臺灣高雄地方法院刑事判決                        八十九年度易字第五二八九號
    公  訴  人  臺灣高雄地方法院檢察署檢察官
    被      告  乙○○
右列被告因傷害等案件，經檢察官聲請簡易判決處刑（八十九年度偵字第一四九九○
號），經本院簡易庭認為不宜，移由本院改依通常程序審理，本院判決如左：
    主  文
乙○○傷害人之身體，處罰金參仟元，如易服勞役以參佰元折算壹日。
其餘被訴毀損部分無罪。
    事  實
一、乙○○與甲○○曾為夫妻關係，於民國八十九年五月九日下午五時許，乙○○因
    甲○○於前一日將其女張馨尹留置於高松派出所一事，心有不滿，乃前往高雄縣
    鳳山市○○里○○街二七號甲○○住處與之理論，雙方因而發生爭執，乙○○竟
    基於傷害之故意，持拾自地面不詳人所有之垃圾一包丟擲甲○○，並擲中甲○○
    之右小腿，致甲○○因而受有右小腿外側裂傷一公分之傷害。
二、案經甲○○訴由高雄縣警察局鳳山分局報請臺灣高雄地方法院檢察署檢察官偵查
    起訴。
  理  由
壹、有罪部分：
一、訊據被告乙○○矢口否認有何傷害之犯行，辯稱：八十九年五月九日下午五時許
    ，伊是為了前一天甲○○把女兒張馨尹丟在高松派出所的事情，到高雄縣鳳山市
    ○○里○○街二七號找甲○○理論，伊只有拿一包垃圾丟甲○○，但是沒有丟中
    ，後來是甲○○拿鐵條要追打伊，自己跌倒被鐵條打到而受傷，伊並沒有打甲○
    ○云云。
二、經查，被告係於八十九年五月九日下午五時許，在高雄縣鳳山市○○里○○街二
    七號告訴人甲○○之住處前，以不明物品丟擲告訴人甲○○，致告訴人甲○○因
    而受有右小腿外側裂傷一公分等情，業經告訴人甲○○指述綦詳，並有石津開放
    醫院八十九年五月九日驗傷診斷書附卷可稽，且被告就有以垃圾一包丟擲告訴人
    甲○○之情並不加否認（見本院八十九年十二月二十六日訊問筆錄、九十年二月
    十五日審判筆錄），足認告訴人甲○○所指係遭被告以不明物品擲中受傷一節並
    非虛構，被告辯稱未擲中告訴人甲○○之語，顯係事後卸責之詞，洵無足採。至
    證人張世源、張馨尹雖均證稱被告並未毆打告訴人甲○○等語，然告訴人甲○○
    係遭被告以不詳物品擲中受傷一情，已經告訴人甲○○指述在卷，被告亦承認確
    有以垃圾丟擲告訴人甲○○之情形，是告訴人甲○○本即非因被告之毆打受傷，
    故縱認證人張世源、張馨尹之證述為可信，亦無解於被告傷害犯行事實之認定，
    附此敘明。事證明確，被告犯行應堪認定。
三、核被告所為，係犯刑法第二百七十七條第一項之傷害罪。爰審酌被告因細故與告
    訴人甲○○發生爭執，即持不詳物品丟擲告訴人甲○○成傷，犯後復一再否認犯
    行，態度不佳，惟念其並無不良前科，有臺灣高等法院被告全國前案紀錄表可參
    ，因係一時失慮所致，且告訴人甲○○所受之傷害甚輕等一切情狀，量處如主文
    所示之刑，並諭知如易服勞役之折算標準。
貳、無罪部分：
一、公訴意旨略以：被告乙○○與甲○○為夫妻關係，於八十九年五月七日晚間九時
    許，在高雄縣鳳山市○○里○○街二七號住處，因細故發生爭執，被告竟持三角
    鐵故意打破甲○○所有車號ＶＭ—二七九七號自小貨車前方擋風玻璃，因認被告
    尚涉有刑法第三百五十四條之毀損罪嫌。
二、按犯罪事實應依證據認定，無證據不得推定其犯罪事實，刑事訴訟法第一百五十
    四條定有明文。又按告訴人之告訴，係以使被告受刑事追訴為目的，其指訴是否
    與事實相符，仍應調查其他證據，以資審認，必被害人所述被害情形，無瑕疵可
    擊，且就其他方面調查，又與事實相符，始足據為有罪判決之基礎，最高法院八
    十一年度台上字第三五三九號裁判可資參照。公訴人認被告涉有刑法第三百五十
    四條之毀損罪嫌係以告訴人甲○○之指述及車輛毀損照片為其主要依據。訊據被
    告則堅詞否認有何毀損之犯行，辯稱：八十九年五月七日晚間伊到甲○○住處時
    ，甲○○所有車號ＶＭ—二七九七號自小貨車前方擋風玻璃已經被打破，並不是
    伊去打破的等語。
三、經查，告訴人甲○○雖一再指稱係遭被告持Ｌ型角鐵毀損車號ＶＭ—二七九七號
    自小貨車前方擋風玻璃，然告訴人甲○○先稱：「（她如何打破你車子的玻璃？
    ）我不知道。」、「（你如何確定是她打破的？）因為我在家裡聽到聲音，我就
    追出去，看到她騎機車走，我認得她的機車，她有戴安全帽，我認得她的樣子，
    我有去備案，警察來之後，她還坐計程車回來。」、「Ｌ型的角鐵，我在開工廠
    ，是我丟在地上的，因為玻璃有角鐵的痕跡，Ｌ型的角鐵還被丟棄在我車頭的前
    方。」（見本院九十年二月六日訊問筆錄），其後又稱：「（當天你有看到他砸
    壞你的車子嗎？）有，我有看到她打我的車子，我聽到第一聲車子被砸的聲音，
    我就衝出去，她打第二聲的時候，我已經在車子後面了，她就把三角鐵丟在地上
    ，騎機車就走了，我報警，警察來時，她又有坐計程車來看戲。」等語（見本院
    九十年二月十五日審判筆錄），足見告訴人甲○○就有無親眼目睹被告毀損其車
    輛前方擋風玻璃之情，前後說詞不一，是否可信，已非無疑；且被告與告訴人甲
    ○○間感情不睦，為被告及告訴人甲○○雙方所不爭執，是告訴人甲○○因見其
    車輛前方擋風玻璃遭破壞，出於主觀臆測係被告所砸毀亦不無可能；況倘如告訴
    人甲○○所言，被告在毀損其所有車號ＶＭ—二七九七號自小貨車前方擋風玻璃
    後，旋即騎乘機車離開，顯見被告有避免自身遭人懷疑之意，則被告何需再行搭
    乘計程車返回該處。從而，由告訴人甲○○所提出之照片三張僅能證明其所有車
    號ＶＭ—二七九七號自小貨車前方擋風玻璃雖確有遭人砸毀之情，至係遭何人砸
    毀，並無從依此遽為推論；且告訴人甲○○就目睹被告砸毀車輛之經過，說詞前
    後歧異，輔以被告與告訴人甲○○間之感情本屬不睦，告訴人甲○○不無僅係出
    於主觀臆測係被告砸毀之可能。此外，本院復查無其他積極證據足認被告確有公
    訴人所指毀損部分之犯行，不能證明被告犯罪，依法應為無罪之諭知。
據上論斷，應依刑事訴訟法第四百五十二條、第二百九十九條第一項前段、第三百零
一條第一項，刑法第二百七十七條第一項、第四十二條第二項，罰金罰鍰提高標準條
例第一條前段、第二條，判決如主文。
中      華      民      國    九十      年      二      月    二十三    日
                                  臺灣高雄地方法院刑事第七庭
                                      法  官    曾  淑  娟
右正本證明與原本無異。
如不服本判決，應於判決送達後十日內，向本院提出上訴狀。
                                      書記官    陳  恩  如
中      華      民      國    九十      年      二      月    二十三    日
附錄本判決論罪之法條：
刑法第二百七十七條第一項：
傷害人之身體或健康者，處三年以下有期徒刑，拘役或一千元以下罰金。


司法院資訊處製作；財團法人民間司法改革基金會備份。
